【裁判字號】    97,交聲,1406
【裁判日期】    970731
【裁判案由】    交管條例聲異
【裁判全文】
臺灣板橋地方法院交通事件裁定        97年度交聲字第1406號
原處分機關  交通部公路總局臺北區監理所
異  議  人
即受處分人  甲○○
上列異議人因違反道路交通管理處罰條例案件，對於交通部公路
總局臺北區監理所於民國97年5月30日以北監自裁字裁
40-C00000000號所為之裁決處分，聲明異議，本院裁定如下：
    主  文
異議駁回。
    理  由
一、按汽車駕駛人，駕駛汽車有違反本條例（即道路交通管理處
    罰條例）之行為，經交通勤務警察或依法令執行交通稽查任
    務人員制止時，不聽制止或拒絕停車接受稽查而逃逸者，除
    按各該條規定處罰外，處新臺幣（下同）3000元以上6000元
    以下罰鍰；汽車駕駛人有該條例第60條第1 項情形者，記違
    規點數1 點，道路交通管理處罰條例第60條第1 項、第63條
    第1 項第1 款分別定有明文。復按汽車駕駛人之行為有不服
    指揮稽查而逃逸之情形，當場不能或不宜攔截製單舉發者，
    得逕行舉發；第一項逕行舉發，應記明車輛牌照號碼、車型
    等可資辨明之資料，以汽車所有人為被通知人製單舉發，同
    條例第7 條之2 第1 項第4 款前段、第4 項亦有規定。
二、原處分意旨略以：異議人即受處分人甲○○所有之車牌號碼
    EX-3886號自用小客貨車，於民國96年11月29日14時47分許
    ，在臺北縣中和市○○路、板南路口，經警發現有左轉未先
    駛入內側車道之違規（異議人對此部份之違規舉發未爭執）
    ，員警隨即示意該車駕駛停車受檢，惟該車駕駛仍駕車加速
    逃逸，員警遂記下車號後製單逕行舉發，嗣經原處分機關就
    拒絕接受稽查部份，裁處異議人罰鍰新台幣3000元，並記違
    規點數1 點。
三、本件異議意旨略以：異議人當時確實有不在內側車道即左轉
    板南路之違規，但異議人並未聽到或看見警員停車之要求，
    故異議人絕非故意不理會員警指示而駛離現場，爰請求撤銷
    原處分云云。
四、經查：異議人即受處分人甲○○所有之車牌號碼EX-3886號
    自用小客貨車，經臺北縣政府警察局交通隊員警發現於上揭
    時間地點，有佔用直行車道（中間車道）左轉板南路之違規
    ，員警當場以明確手勢及哨音指揮停車，惟該駕駛人拒絕停
    車並往板南路方向加速行駛等情，有舉發違規通知單影本（
    北縣警交字第C00000000號）、臺北縣政府警察局97年1月15
    日北縣警交字第0970003245號函各1 份等各在卷足憑；異議
    人復於聲明異議狀中自承為舉發當時之駕駛人，應可認定本
    件違規之駕駛人即為異議人甲○○無誤。異議人雖以前詞置
    辯，惟按交通員警舉發違反道路交通管理處罰條例所列之違
    規事實，本質上為行政處分，係公務員基於職務上權力，依
    法就特定之具體事件所為具公法上效果之單方行政行為，基
    於公務員為公法上行為具有公信力之原則，該行政行為當可
    被推定為真正，其據以依法處分之事實認定亦為正確無誤，
    此公信原則，乃立法者賦予行政機關制定違反道路交通事件
    統一裁罰標準及處理細則，使執勤警員得當機處分，以維護
    交通秩序、安全之行政目的，殊不得由異議人任意質疑行政
    處分之公信力，否則透過公權力行為以即時維護交通秩序之
    行政目的將難以達成。本件執行舉發之員警既已對於異議人
    前揭拒絕停車接受稽查之違規事實，詳實記載於違規通知單
    上，應認員警對於異議人之違規舉發應無誤判，亦無刻意誣
    陷異議人之虞，異議人上開所辯，無非係事後卸責之詞，顯
    不足採。
五、綜上所述，本件異議人違規事證明確，原處分機關據以援引
    上開規定，裁處異議人甲○○罰鍰新台幣3000元，並記違規
    點數1 點，核無不當，本件異議為無理由，應予駁回。
據上論斷，應依道路交通案件處理辦法第19條，裁定如主文。
中    華    民    國    97    年    7     月    31    日
                    交通法庭  法  官  陳坤地
上列正本證明與原本無異。
如不服本裁定，應於裁定送達後5日內敘明抗告理由，向本院提
出抗告狀。
                              書記官  林壯隆
中    華    民    國    97    年    8     月    8     日


司法院資訊處製作；財團法人民間司法改革基金會備份。
